---
title: "Pub Crawl em BH"
author: "Gerson Vasconcelos"
output: html_notebook
---


Pegando os pacotes que vamos usar  

```{r, eval = F}
pacotes <-  c('leaflet', 
         'reticulate',
         'tspmeta',
         'qdapRegex',
         'kableExtra',
         'knitr',
         'dplyr',
         'httr',
         'rvest',
         'stringr',
         'ggmap',
         'googleway')

lapply(pacotes, require, character.only = TRUE, quietly = TRUE)

# especificando a versão do python que iremos usar
reticulate::use_python('~/anaconda3/bin/python', required = TRUE)
```

pegando o nome e a localização dos bares
```{r}

site <- GET('https://www.viajali.com.br/bares-bh/')


bares <- site %>% 
  read_html() %>%
  html_nodes('h3') %>% html_text()

localizacao <- site %>% 
  read_html() %>% 
  html_nodes('p') %>% 
  html_text()

bar_loc_list = c()
for (loc in localizacao){
  
  endereco <- str_match(loc, 'Localização: (.*).')[2]
  
  bar_loc_list <- c(bar_loc_list, endereco)
  
}

bar_list = c()
for (bar in bares){
  
  endereco <- str_match(bar, '([A-Za-z].*)')[2]
  
  bar_list <- c(bar_list, endereco)
  
}

bar_loc_list <- as.list(bar_loc_list)
bar_loc_list <- bar_loc_list[!is.na(bar_loc_list)]
bar_list <- as.list(bar_list)

# ajustes nos enderecos
bar_loc_list[[2]] <- bar_loc_list[[2]] %>% substr(.,18,48) %>% paste(., '- Savassi')
bar_loc_list[[10]] <- bar_loc_list[[10]] %>% substr(.,1,nchar(bar_loc_list[[10]])-35)
bar_loc_list[[16]] <- bar_loc_list[[16]] %>% substr(., 23,59)
bar_loc_list[[30]] <- bar_loc_list[[30]] %>% substr(., 2, nchar(bar_loc_list[[30]]))

# criando um dicionario com os nomes dos bares e localizacoes
listao <- vector(mode="list", length=30)
names(listao) <- bar_list
for(i in 1:length(listao)){
  listao[[i]] = bar_loc_list[[i]]
}

listao2 <- py_dict(keys = bar_list, values = bar_loc_list)

```


Pegando as localizações com o Google Maps API

```{r}

gmaps_key <-  'XXXXXXXXX'
register_google(key = gmaps_key)
set_key(gmaps_key)

end <- data.frame("lon" = NA, "lat" = NA, "endereco" = NA, "bar" = NA)

for (i in 1:length(listao)){

  end_temp <- ggmap::geocode(listao[[i]])

  end_temp <- cbind(end_temp, data.frame("endereco" = listao[[i]], "bar" = names(listao)[i]))

  end <- rbind(end, end_temp)


}



end <- end[-1,]


```

Antes de continuarmos, vamos plotar para ver como ficou. E definir um ponto inicial. Para o inicio vamos definir o Café com letras, um bar tradicionalíssimo em BH e que está no centro dos outros.

```{r}

ponto_inicial_lat <- end$lat[end$bar == 'Café com Letras']
ponto_inicial_long <- end$lon[end$bar == 'Café com Letras']


bar_map = leaflet(data = end) %>% 
          addProviderTiles("CartoDB.DarkMatter") %>%
          addCircleMarkers(lat=~lat, 
                           lng=~lon,
                           color = "blue",
                           radius = 4,
                           weight = 10,
                           stroke = FALSE,
                           opacity = 4,
                           fillOpacity = 2
                           )

bar_map

```

Porém, como estaremos andando vamos nos limitar a um raio de 3km do ponto inicial.

```{r}
# essa função nos retorna a distância entre dois pontos em uma esfera
distancia <- function (lat1, long1, lat2, long2){
  rad = pi/180
  a1 = lat1 * rad
  a2 = long1 * rad
  b1 = lat2 * rad
  b2 = long2 * rad
  dlon = b2 - a2
  dlat = b1 - a1
  a = (sin(dlat/2))^2 + cos(a1) * cos(b1) * (sin(dlon/2))^2
  c = 2 * atan2(sqrt(a), sqrt(1 - a))
  R = 6378.14 # raio equatorial da terra
  d = R * c
  return(d) # medida em km
}

distancia_km <- 3

bares_proximos <- end %>%
  mutate(distancia_do_inicial = distancia(ponto_inicial_lat, ponto_inicial_long, lat, lon)) %>% 
  filter(distancia_do_inicial <= distancia_km)

```


Ainda nos restaram 22 bares para visitar. Com um copo de chopp em cada local, que tem em média 300ml e 5% de teor alcoólico, você terá ingerido aproximadamente 330 ml de álcool, ou seja, se organizar direitinho todo mundo fica bêbado.

Agora vamos transformar nossas latitudes e longitudes em uma matriz de distância. Essa matriz vai nos mostrar a distância euclidiana entre de cada bar com outro bar.

```{r}
# trocar para que o cafe com letras seja o indice 1
bares_proximos <- bares_proximos[c(2,1,3:nrow(bares_proximos)),]

coordenadas <- bares_proximos %>% 
  select(lon:bar) %>% 
  mutate(indice_loc = 1:n())%>% 
  arrange(indice_loc)

matriz_coordenadas <- coordenadas %>% 
  select(lat,lon) %>% 
  as.matrix()

matriz_dist <- dist(matriz_coordenadas)

```


Vamos agora otimizar com o algorítmo do caixeiro viajante 2-optimization, que funciona, basicamente, procurando por melhoras deletando duas arestas e testando-as com outra ligação, se o caminho estiver menos custoso então esse será o novo caminho.

```{r}

TSP_instance <- tspmeta::tsp_instance(matriz_coordenadas, matriz_dist)

caminho_otimo <- as.integer(tspmeta::run_solver(TSP_instance, method = '2-opt'))

# comecar no ponto inicial
caminho_inic <- c(caminho_otimo[which(caminho_otimo == 1):length(caminho_otimo)],
                  caminho_otimo[1:(which(caminho_otimo == 1)- 1)])


# adicionando a rota aos dados
coordenadas <- coordenadas %>%
  inner_join(data.frame(indice_loc = caminho_inic,
                        ordem_rota = 1:length(caminho_inic))) %>% 
  arrange(ordem_rota)


# reformatando para colocar cada linha com sua lat long inicial e final
df_rota <- coordenadas %>% 
  rename(inicio_lat = lat,
         inicio_long = lon) %>% 
  mutate(fim_lat = c(inicio_lat[2:n()], NA),
         fim_long = c(inicio_long[2:n()], NA)) %>%
  na.omit() %>% 
  mutate(end_inicio = paste(inicio_lat,inicio_long,sep = ' '),
         end_fim = paste(fim_lat,fim_long,sep = ' '))


```


Agora vamos calcular o quanto vamos andar e quanto tempo vamos gastar.

```{r}
pegar_caminho <- function(x){
  
   result <- google_directions(
     origin = x[['end_inicio']],
     destination = x[['end_fim']],
     mode = 'walking'
   )

  
  df_result <- data.frame(
    origem = x[['end_inicio']],
    destino = x[['end_fim']],
     distancia = result$routes$legs[[1]]$distance$value,
     duracao = result$routes$legs[[1]]$duration$value
  )
  
  return(df_result)
}

list_polygonos <- apply(df_rota, 1, pegar_caminho)

# transformando para DF
df_directions <- do.call(rbind, list_polygonos)


```


```{r}

print(paste0('Andaremos ',sum(df_directions$distancia)/1000,'Km'))
print(paste0('Nosso tempo de deslocamento será aproximadamente ',round(sum(df_directions$duracao)/3600,2), ' horas'))

```

Ou seja, é Pub Crawl maratona, vamos levar uns sapatos confortáveis e muita vontade de beber.


```{r}
label_inicial <- df_rota %>% 
                  filter(ordem_rota == 1)

# Visualization
leaflet(data = df_rota) %>%
  setView(lng = ponto_inicial_long, lat = ponto_inicial_lat, zoom = 14) %>% 
  addProviderTiles("CartoDB.DarkMatter") %>%
  addPolylines(data = df_rota,
               lng = ~inicio_long,
               lat = ~inicio_lat,
               color = "blue",
               opacity = 4
               ) %>% 
  addMarkers(lng = ponto_inicial_long,
             lat = ponto_inicial_lat
             ) %>% 
  addCircleMarkers(data = df_rota,
                   lng = ~inicio_long,
                   lat = ~inicio_lat,
                   radius = 4,
                   label = ~as.character(bar),
                   labelOptions = labelOptions(noHide = T,
                                               textOnly = T,
                                               direction = 'bottom',
                                               textsize = "14px",
                                               offset=c(0,-30),
                                               size = 1,
                                               style = list(
                                                        "color" = "red",
                                                        "font-family" = "serif",
                                                        "font-style" = "italic",
                                                        "box-shadow" = "3px 3px rgba(0,0,0,0.25)",
                                                        "font-size" = "12px",
                                                        "border-color" = "rgba(0,0,0,0.5)")))


```















